臺灣高雄地方法院刑事判決　　　　　　　　　　　　九十一年度易字第二七二號
　　公　訴　人　臺灣高雄地方法院檢察署檢察官
　　被　　　告　甲○○
　　被　　　告　乙○○
右列被告等因竊盜案件，經檢察官提起公訴（九十一年度偵字第六一一六號），本院
判決如左：
    主  文
甲○○攜帶兇器竊盜，累犯，處有期徒刑捌月。
乙○○無罪。
    事  實
一、甲○○於民國八十五年間因竊盜案件，經本院判處有期徒刑八月，緩刑四年確定
    ，於同年又因贓物案件，經本院判處有期徒刑四月確定，經撤銷緩刑更定其刑後
    ，於八十七年四月二日縮短刑期假釋出獄，嗣於八十七年十月二十一日因縮短刑
    期且假釋期滿未經撤銷，以執行完畢論，詎其仍不知悔改，意圖為自已不法之所
    有，於九十一年二月八日八時許，在高雄縣仁武鄉○○村○○路台塑公司前，見
    李福來所有福特廠牌車牌ＸＶ－六三三八號自用小客車一輛置放於該處，竟持客
    觀上足以對人之身體、生命、安全構成威脅而可供兇器使用之起子一支（未扣案
    ），撬開該車車門鎖，竊取該自小客車，得手後據為已有並作為代步工具使用。
    嗣於同年三月十八日十九時二十分許，因甲○○在大成路上正欲開啟發動前開自
    小客車時，為警發覺可疑而查獲。
二、案經高雄縣警察局岡山分局移送臺灣高雄地方法院檢察署檢察官偵查起訴。
    理  由
壹、甲○○部分：
一、訊據被告甲○○對於在右揭時地持可供兇器使用之起子，竊取李福來所有福特廠
    牌車牌ＸＶ－六三三八號自用小客車之事實坦承不諱，核與被害人李福來於警訊
    所述之情節相符，並有領結、高雄縣警察局車輛尋獲電腦輸入單及車輛竊盜、車
    牌失竊資料個別查詢報表－查詢車輛認可資料各一份在卷可資佐證，是本案事證
    明確，被告甲○○犯行洵堪認定，應依法論科。
二、查被告甲○○持以行竊之工具起子，雖未扣案，惟既能用以開啟上鎖之車門，足
    見其質地堅硬，且依本院當庭諭知被告所繪製之起子型狀以觀（附於本院刑事卷
    第二四頁），該起子呈Ｔ字型，長約十一公分，把手部分約十公分長，顯然具備
    一定之大小，在客觀上足對人之身體、生命、安全構成威脅自屬兇器之一種。核
    被告甲○○所為，係犯刑法第三百二十一條第一項第三款之攜帶凶器竊盜罪。又
    被告甲○○曾於八十五年間因竊盜案件，經本院判處有期徒刑八月，緩刑四年確
    定，於同年又因贓物案件，經本院判處有期徒刑四月確定，經撤銷緩刑更定其刑
    後，於八十七年四月二日縮短刑期假釋出獄，嗣於八十七年十月二十一日縮刑期
    滿執行完畢，有台灣高等法院被告全國前案紀錄表可考，其於上開刑執行完畢後
    五年以內再犯有期徒刑以上之本罪，為累犯，應依法加重其刑。爰審酌被告正值
    青年，不思以正途賺取所需之物，所為竊盜車輛犯行，對社會危害非輕，然犯後
    坦承犯行，尚見悔意，而車輛現已為被害人取回，及其動機、目的及智識程度等
    一切情狀，量處如主文所示之刑，以示警懲。至被告用以行竊之起子，並未扣案
    ，且已經被告丟棄，業據被告供承在卷（本院刑事卷第四三頁），爰不予宣告沒
    收，附此敘明。
三、公訴意旨另以：被告甲○○另於九十年九月十六日二十時許，在高雄市○○○路
    慈雲寺前，由乙○○把風，其持起子開啟丙○○所有車牌ＵＶ－○六五五號（公
    訴意旨誤載為ＵＸ－○六五五號）小客車車門，竊取該車，因認被告此部份係涉
    犯刑法第三百二十一條第一項第三款加重竊盜罪云云。惟查：
（一）按犯罪事實應依證據認定之，無證據不得推定其犯罪事實。又不能證明被告犯
      罪者，應諭知無罪之判決，刑事訴訟法第一百五十四條、第三百零一條第一項
      分別定有明文。又被告之自白，不得作為有罪判決之唯一證據，仍應調查其他
      必要之證據，以查其是否與事實相符，刑事訴訟法第一百五十六條第二項亦有
      明文。再認定不利被告之事實，須依積極證據，苟積極證據不足為不利於被告
      事實之認定時，即應為有利於被告之認定，不必有何有利之證據；事實之認定
      ，應憑證據，如未能發現相當證據，或證據不足證明，自不能以推測或擬制之
      方法，以為裁判基礎，最高法院三十年上字第八一六號、四十年台上字八六號
      亦分別著有判例。
（二）本件公訴意旨認被告甲○○另於九十年九月十六日涉犯刑法第三百二十一條第
      一項第三款之加重竊盜罪嫌，無非係以被告甲○○之自白，及被害人丙○○之
      指述為其主要論據。惟訊據被告甲○○堅詞否認涉有此部分竊盜犯行，辯稱：
      伊沒有有偷這一台，ＵＶ－○六五五號小客車是故障、報廢，伊只是把車牌對
      調，伊只有偷ＸＶ－六三三八號小客車，至於警局會承認係因警察告訴伊說既
      然偷一件，不如把另一件擔下來等語，至於當初會供出乙○○，是因為渠等有
      口角，他確實沒有和我去偷等語，是依前揭說明，本院自應調查其他證據，以
      查是否與事實相符。
（三）而本件被告對於公訴人所指述之二次竊盜犯行，其中關於九十年二月八日所犯
      加重竊盜部分已坦承不諱，已如前述，惟對於此部分之犯行，於本院審理時仍
      始終堅決否認犯行，審之此部分之犯行，若確係真實，因與前揭論科刑之部分
      係屬連續犯裁判一罪之關係，依現行之刑法制度，仍只能論以被告一罪，雖依
      法應加重其刑，惟被告上開加重竊盜有罪部分法定刑為有期徒刑六月以上罪，
      而其又係累犯，亦不能宣告緩刑，被告顯然必須入獄服刑，顯然其無推諉此部
      分罪刑之必要，且對其刑度影響不太，被告對此實無說謊之必要，是依其於本
      院審理時對於本院認定有罪部分皆能坦白承認之情況下，實無據以否定被告關
      於此部分之辯稱，非屬真實。
（四）再審閱全卷後，被告甲○○係因為警查獲時，其所竊得之前開車牌ＸＶ－六三
      三八號自小客車上係懸掛丙○○所有失竊車牌ＵＶ－○六五五號小客車之車牌
      ，因而才於警訊時供述上開另外竊取ＵＶ－○六五五號小客車之事實，惟除此
      之外，並無任何證據證明被告確有涉犯此部分竊盜之犯行，且被害人丙○○亦
      僅指述車輛確實失竊，惟並未指稱係何人所竊，有丙○○之警訊筆錄卷可稽，
      且依丙○○於警局所述，該ＵＶ－○六五五號小客車早已於九十年九月十六日
      失竊之情況下，而至九十一年二月份時，已逾五月，且該車出廠年份為西元一
      九八七年（見警卷車輛竊盜、車牌失竊資料個別查詢報表－查詢車輛認可資料
      ）已屬老舊，若係停放於路邊，從外觀上確有可能如被告所稱讓人誤認係報廢
      車輛，足見被告所稱並非不可採，是依現存證據，亦無法遽認被告涉有此部分
      之犯行。
（五）從而，被告上開所辯，尚非不可採信，此外，復查無其他積極證據證明被告確
      另有公訴人所訴之犯行，則此部分竊盜之犯行尚屬不能證明。惟公訴人認此部
      分與上開有罪部分，有連續犯之裁判上一罪之關係，爰不另為無罪之諭知，附
      此敘明。至被告自丙○○所有失竊車牌ＵＶ－○六五五號小客車上拔取該車牌
      對調至其所竊得之車牌ＸＶ－六三三八號自小客車上之行為，另涉犯侵占離本
      人所持有物罪之部分，因非公訴人起訴之範圍，且亦非社會基本事實同一之情
      況，本自不得予審酌，併此敘明。
貳、乙○○部分：
一、公訴意旨另以：被告乙○○共同意圖為自已不法之所有，分別於九十年九月十九
    日二十時許、九十一年二月八日八時許，在高雄市○○○路慈雲寺前及高雄縣仁
    武鄉○○村○○路台塑公司前由乙○○把風，甲○○持起子共同分別竊取丙○○
    所有車牌ＵＶ－○六五五號及李福來所有車牌ＸＶ－六三三八號自用小客車各一
    輛，因認被告乙○○係共同連續涉犯刑法第三百二十一條第一項第三款加重竊盜
    罪云云。惟查：
（一）此部分公訴意旨認被告乙○○共同連續涉犯刑法第三百二十一條第一項第三款
      之加重竊盜罪嫌，無非係以被告甲○○之自白，及被害人李福來、丙○○二人
      之指述為其主要論據。惟訊據被告乙○○堅詞否認涉有此竊盜犯行，辯稱：伊
      當時沒有跟甲○○在一起，伊沒有偷等語，是依前開說明，本院亦自應調查是
      否有積極事實足資證明被告確涉有連續加重竊盜犯行。
（二）依警卷所附當時查獲同案被告甲○○之警員陸新秤所陳臺灣高雄地方法院檢察
      署之偵查報告所載，可知當時為警查獲時僅甲○○一人，並未有被告乙○○，
      係因甲○○於警訊時供稱與被告乙○○共同竊取上開二輛小客車後，警方始將
      被告乙○○移送臺灣高雄地方法院檢察署，是除此之外，顯無其他證據證明被
      告確涉連續加重竊盜犯行。
（三）而同案被告甲○○於本院審理時，已供明被告乙○○確實沒有和伊去偷，且亦
      已經說明為何會為上開自白之原因，而本院基於前述之說明認為甲○○此部分
      之陳稱，應係真實。是本件顯然已無證據可資證明被告乙○○確有涉犯公訴人
      所指述之犯行，揆諸前開規定，被告乙○○犯罪尚屬不能證明，自應為被告乙○○無罪之諭知。
據上論斷，應依刑事訴訟法第二百九十九條第一項前段、第三百零一條第一項前段，
刑法第三百二十一條第一項第三款、第四十七條，判決如主文。
本案經檢察官李靜文到庭執行職務。
中      華      民      國      九十一      年    十一    月    一    日
                                  臺灣高雄地方法院刑事第四庭
                                      法  官  楊  宗  翰
右正本證明與原本無異。
如不服本判決，應於判決送達後十日內，向本院提出上訴狀。
                                      書記官  陳  怡  真
中      華      民      國      九十一      年    十一    月    一    日
中華民國刑法第三百二十一條
犯竊盜罪而有左列情形之一者，處六月以上、五年以下有期徒刑：
一  於夜間侵入住宅或有人居住之建築物、船艦或隱匿其內而犯之者。
二  毀越門扇、牆垣或其他安全設備而犯之者。
三  攜帶兇器而犯之者。
四  結夥三人以上而犯之者。
五  乘火災、水災或其他災害之際而犯之者。
六  在車站或埠頭而犯之者。
前項之未遂犯罰之。
